【裁判字號】    97,裁,4667
【裁判日期】    970930
【裁判案由】    免職
【裁判全文】
最  高  行  政  法  院  裁  定
                                      97年度裁字第4667號
上  訴  人  甲○○
被 上訴 人  交通部臺灣區○道○○○路局
代  表  人  李泰明
上列當事人間免職事件，上訴人對於中華民國97年6月12日臺北
高等行政法院97年度訴字第604號判決，提起上訴，本院裁定如
下：
    主  文
上訴駁回。
上訴審訴訟費用由上訴人負擔。
    理  由
一、按對於高等行政法院判決之上訴，非以其違背法令為理由，
    不得為之，行政訴訟法第242條定有明文。依同法第243條第
    1項規定，判決不適用法規或適用不當者，為違背法令；而
    判決有同條第2項所列各款情形之一者，為當然違背法令。
    是當事人對於高等行政法院判決上訴，如依行政訴訟法第24
    3條第1項規定，以高等行政法院判決有不適用法規或適用不
    當為理由時，其上訴狀或理由書應有具體之指摘，並揭示該
    法規之條項或其內容；若係成文法以外之法則，應揭示該法
    則之旨趣，倘為司法院解釋或本院之判例，則應揭示該判解
    之字號或其內容。如以行政訴訟法第243條第2項所列各款情
    形為理由時，其上訴狀或理由書，應揭示合於該條項各款之
    事實。上訴狀或理由書如未依此項方法表明者，即難認為已
    對高等行政法院判決之違背法令有具體之指摘，其上訴自難
    認為合法。
二、本件上訴人對於高等行政法院判決上訴，主張：公務人員任
    用法第28條第1項第4款之規定，係指欲為公務員之前，曾經
    擔任公務人員而貪污行為，經判刑確定或通緝有案尚未結案
    ，不得再任公務人員，係屬任用公務人員之消極規定，被上
    訴人援引司法院釋字第95號及第127號解釋意旨，不當引伸
    擴張公務人員任用法第28條第1項第4款規定，適用於公務人
    員任用後有犯貪污罪經判決確定應予免職，顯逾越侵害立法
    院之核心立法權限，增加法律所無之規定。況現行公務員相
    關之懲戒規定，並無相關剝奪公務員身分之規定，故依法律
    保留原則，復審決定及被上訴人所為處分難謂適法。又上訴
    人先前已因同一事件遭受記大過一次之行政懲處，被上訴人
    再次核定上訴人應予免職，違反行政法上一事不二罰及法律
    秩序安定之基本原則。至臺灣南投地方法院院刑事判決既就
    本件緩刑，就關於上訴人褫奪公權之效力，依照修正前之刑
    法第76條規定及司法院之解釋，僅有在上訴人緩刑期滿前，
    於緩刑宣告之宣告被撤銷時，褫奪公權之宣告始發生效力，
    否則，緩刑期間而緩刑宣告未經撤銷時，前述刑事判決之褫
    奪公權宣告效力尚未生效，上訴人仍然具有擔任公職人員之
    資格，且在緩刑期間，上訴人擔任公職不得撤銷其資格，且
    亦不得再為懲戒處分。另縱上訴人確有刑事判決所認之圖利
    事實，惟被上訴人所為處分顯屬過重，不符比例原則等語。
    惟核其上訴理由，無非重述其在原審業經主張而為原審判決
    摒棄不採之陳詞，且係就原審取捨證據、認定事實之職權行
    使事項，指摘其為不當，而非具體說明其有何不適用法規或
    適用法規不當之情形，並揭示該法規之條項或其內容，及合
    於行政訴訟法第243條第2項所列各款之事實，難認對該判決
    之如何違背法令已有具體之指摘。依首開規定及說明，應認
    其上訴為不合法。
三、據上論結，本件上訴為不合法，依行政訴訟法第249條第1項
    前段、第104條、民事訴訟法第95條、第78條，裁定如主文
    。
中    華    民    國    97    年    9     月    30    日
                    最高行政法院第六庭
                        審判長法官  吳  明  鴻
                              法官  黃  本  仁
                              法官  林  茂  權
                              法官  侯  東  昇
                              法官  黃  秋  鴻
以  上  正  本  證  明  與  原  本  無  異
中    華    民    國    97    年    10    月    1     日
                              書記官  郭  育  玎


司法院資訊處製作；財團法人民間司法改革基金會備份。
